臺灣臺北地方法院交通事件裁定　　　　100年度交聲字第524號
　　　　　　　　　　　　　　　　　　100年度交聲字第525號
原處分機關　臺北市交通事件裁決所
異　議　人
即受處分人　連尉嵐
上列異議人即受處分人因違反道路交通管理處罰條例案件，對於
臺北市交通事件裁決所民國100 年4 月15日所為之處分（原處分
案號：北市裁罰字第裁22-AEY393911、393912號）聲明異議，本
院裁定如下：
    主  文
異議均駁回。
    理  由
一、原處分意旨略以：異議人即受處分人連尉嵐於民國100 年1
    月26日凌晨0 時許騎乘車號BKS-090 號普通重型機車，行經
    臺北市文山區○○○路與萬盛街口有燈光號誌管制之交岔路
    口時，闖紅燈左轉萬盛街，為臺北市政府警察局文山第二分
    局萬盛派出所員警吳宏夫、蔡明甫攔停，但異議人拒絕停車
    接受稽查而逃逸，員警逕行舉發，因而依違反道路交通管理
    處罰條例第53條第1 項及第60條第1 項之規定分別裁處罰鍰
    新臺幣（下同）1,800 元及3,000 元，並依同條例第63條第
    1 項共記違規點數4 點等語。
二、異議理由略以：警察應該拿出證據，不能說警察的雙眼就是
    證據，否則如果警察說我殺人，豈不是就要判我有罪？當天
    我沒有行經羅斯福路，我在永和的KTV 唱歌，唱到3 點多快
    4 點才回家，為此聲明不服，請求撤銷原處分等語。
三、按汽車駕駛人，行經有燈光號誌管制之交岔路口闖紅燈者，
    處新臺幣1,800 元以上5,400 元以下罰鍰，並記違規點數3
    點，道路交通管理處條例第53條第1 項、第63條第1 項第3
    款分別定有明文。又按汽車駕駛人，駕駛汽車有違反本條例
    之行為，經交通勤務警察或依法令執行交通稽查任務人員制
    止時，不聽制止或拒絕停車接受稽查而逃逸者，除按各該條
    規定處罰外，處新臺幣3,000 元以上6,000 元以下罰鍰，並
    記違規點數1 點，同條例第60條第1 項、第63條第1 項第1
    款亦有明文。且按汽車駕駛人之行為有下列情形之一，當場
    不能或不宜攔截製單舉發者，得逕行舉發：一、闖紅燈或平
    交道。... 四、不服指揮稽查而逃逸... ，同條例第7 條之
    2 第1 款、第4 款均規定甚明，則如異議人確有原處分意旨
    所載之闖紅燈及拒絕停車接受稽查而逃逸之違規行為，員警
    依前揭法律明文規定逕行製單舉發，於法並無任何違誤，合
    先敘明。
四、經查，證人即舉發員警吳宏夫、蔡明甫業於本院訊問時到庭
    具結證稱：當日其等服（25日）23時至當日凌晨1 時之巡邏
    勤務、著制服，製單當時站在萬盛街上，距離羅斯福路之交
    叉路口約20公尺，見BKS-090 號普通重型機車騎士從羅斯福
    路北往南闖紅燈直接左轉萬盛街，蔡明甫對其吹哨攔停，對
    方有放慢速度，以為會停，結果對方大迴轉加速往羅斯福路
    來的方向逃逸，其2 人有先後過馬路要到對方面前去攔，但
    沒攔到，車號兩個人都有看到、重機車、紅色，那條路有路
    燈、不會很暗，一般攔車都會停，所以沒有先注意駕駛人特
    徵，而且對方騎蠻快的，記下車號後馬上用隨身電腦查車籍
    等語明確，經本院行隔離訊問其2 人均一致證述如上，且蔡
    明甫更證稱：我先追上前，還有碰到該騎士身體左方，但擔
    心發生危險，所以沒有拉住，「（法官問：如果人看不清楚
    ，車號是否會看錯？）因為他迴轉當時，我就追上前，那時
    候我就在看車號了」（以上見本院100 年5 月30日訊問筆錄
    ），顯見其與該車及騎士曾有近距離接觸，則其等因此記下
    車號，尚查無可能有錯認或誤記之跡象存在，且攔停取締交
    通違規之員警依取締實務經驗先記車號，未必能同步記下騎
    士特徵，本為交通違規案件之取締常態，是亦難以其2 人當
    庭無法指認異議人是否為當天騎車之騎士，即反指其2 人所
    記車號有誤，此外，依據其他卷存證據及異議人之陳述，尚
    有如下事證可佐：異議人坦認該機車為其所有、前一晚有
    騎車出去（即其所謂在樂華錢櫃唱歌之事）、應該沒有人借
    車等節無誤，並有車籍資料附卷得以確認該車登記為異議人
    所有，係山葉牌紅色機車，與員警證述特徵相同，足見該車
    於員警進行攔停前，確由異議人使用且可排除遭竊或由他人
    借用騎乘違規之可能，員警攔停舉發之地點（羅斯福路北
    往南左轉萬盛街），適與異議人住所地（臺北市○○區○○
    路1 段146 號5 樓）有鄰近路緣關係，此有卷附網路地圖列
    印資料為憑，參酌異議人自承前一晚有騎車出去，則異議人
    騎車返家途中違規闖紅燈為警攔停之可能性確實存在，異
    議人雖稱當晚唱到快4 點才返家，且因喝酒喝的差不多了而
    由朋友送其回去，準備隔天再去取車，有朋友陳秋帆可以證
    明（經本院依址傳喚，無故不到，經本院去電聯絡，接通後
    詢問人別，電話隨即掛斷，再打已轉為語音信箱，隔數日再
    打，無人接聽，異議人當庭表示無拘提必要，均附此敘明）
    ，然異議人對於究竟有無他人把車騎走之關鍵情節，當庭先
    稱不記得、又稱應該是沒有、隔天有回去錢櫃拿到車、再稱
    不清楚云云，前後供述明顯歧異又多所模糊，其對返家時間
    之供述有無誤記或不實之處，即有疑義，對照其所言當晚在
    KTV 有喝酒，如其確有騎車返家而為警攔查，自有拒絕接受
    稽查逃逸以規避酒測之動機存在，異議人稱機車都停在住
    處樓下之巡邏簽到箱附近（有其提出之簽到鄉照片存卷），
    員警可能看錯或記錯車號，然員警當場並無看錯或記錯車號
    之可能跡象，已如前述，員警因曾到其住處樓下巡邏簽到看
    到該機車，因此就誤以為或刻意誣陷車主稱當晚違規之機車
    就是停放在該簽到箱附近之異議人上開機車，如此因果關連
    顯然嚴重悖於常情事理且乏根據，是綜參上開各節，相較於
    異議人毫無積極證據可憑之不在場證明，員警記下正確車號
    後製單舉發確有上述各該事證可為補強，應認較為可信，至
    於異議人質疑現場路口有4 支監視器，並提出照片為憑（且
    當庭指出應能拍到事發經過之該支由本院註記在照片後存卷
    備查），然證人吳宏夫證述庭前查證結果，羅斯福路有1 支
    照往羅斯福路方向、沒有照到萬盛街口，萬盛街這邊也沒有
    監視器，另經本院函詢異議人指出應能拍攝到事發經過之該
    支監視器有無畫面可供調閱，其等所隸分局亦以100 年7 月
    6 日北市警文二分交字第10030721500 號函覆稱：萬盛街26
    號對面路燈桿上監視器為臺北市新建錄影監視系統（編號VB
    062 ）之監視器，迄今尚未啟用，故無錄影畫面可提供等旨
    甚詳，且道路交通管理處罰條例既已對於闖紅燈、拒絕停車
    接受稽查而逃逸等具有高度即時性之違規情形列為可逕行舉
    發之法定事由，自不能以無監視器畫面可佐即認定舉發違法
    或有誤，況舉發員警之證詞已有前揭各該客觀事證之補強，
    並非異議人所言單憑員警之雙眼而為認定，是即便調無監視
    器畫面可佐，亦難援為對異議人有利之認定，異議人騎乘上
    開機車，於上開時間、地點，自羅斯福路闖紅燈左轉萬盛街
    ，見警攔停拒絕停車又迴轉加速逃逸之情，已然明確，異議
    人所辯，不足採信。
五、綜上所述，異議人確有在前開時、地，騎車行經有燈光號誌
    管制之交叉路口闖越紅燈及拒絕停車接受稽查而逃逸之違規
    行為，則原處分機關依前開道路交通管理處罰條例第53條第
    1 項、第60條第1 項、第63條第1 項及違反道路交通管理事
    件統一裁罰基準表之規定，裁處異議人共罰鍰4,800 元，並
    共記違規點數4 點，經核於法並無任何違誤，本件異議人所
    為之異議，均為無理由，均應予以駁回。
六、據上論斷，應依道路交通管理處罰條例第87條第2 項，道路
    交通事件處理辦法第18條，裁定如主文。
中    華    民    國   100    年    8     月    31    日
                  交通法庭    法  官  吳勇毅
上正本證明與原本無異。
如不服本裁定，應於裁定送達後5 日內向本院提出抗告狀。
                              書記官  游秀珠
中    華    民    國   100    年    9     月    2     日